【裁判字號】    95,易,242
【裁判日期】    951024
【裁判案由】    竊盜
【裁判全文】
臺灣花蓮地方法院刑事判決               95年度易字第242號
公  訴  人  臺灣花蓮地方法院檢察署檢察官
被      告  甲○○
                    9號
上列被告因竊盜案件，經檢察官提起公訴（95年度偵字第3564、
3616號）及移送併案（95年度偵字第3696、3712號），因被告於
準備程序中就被訴事實為有罪之陳述，本院合議庭裁定由受命法
官獨任行簡式審判程序，判決如下：
    主  文
甲○○連續竊盜，累犯，處有期徒刑壹年。
    事  實
一、甲○○前因犯強盜罪，經臺灣高等法院花蓮分院判處有期徒
    刑2年10月確定，於民國95年1月28日縮刑期滿執行完畢。猶
    不知悔改，基於意圖為自己不法所有之概括犯意，連續於下
    列時間、地點竊取他人財物：
  (一)於95年5月29日上午6時50分許，在花蓮縣玉里鎮○○路○段
    128 巷23弄6號之「168檳榔攤」內，徒手竊取邱秋香所有之
    新臺幣約（下同）1,000 元得手後，迅速逃逸。嗣經邱秋香
    發覺，報警查獲。
  (二)於95年6月12日凌晨1時許，在花蓮縣玉里鎮○○路73號玉里
    零售市場內，徒手啟動開關而打開曾謝玉英所有之第24號攤
    位鐵捲門（起訴書誤認係以不詳方式破壞該開關），徒手竊
    取謝玉英所有之香菇2 包得手。嗣經警調閱監視錄影帶後，
    循線在甲○○之住處查獲，並起獲其竊得之香菇2 包（已發
    還曾謝玉英）。
  (三)於95年6月16日下午1時53分許，在花蓮縣玉里鎮○○○街22
    號「成功遊樂場」內，趁店員黃碧芬離開櫃臺之際，徒手竊
    取黃碧芬所有置放於櫃臺內之皮包1 個（內含身分證、駕照
    、提款卡各1張、現金3,600元）得手。嗣經警方調閱監視錄
    影帶後循線查獲。
  (四)於95年6 月19日中午12時30分許，自乙○○位於花蓮縣玉里
    鎮○○路164 巷69號住處後門進入（侵入住宅部分未經告訴
    ），徒手竊取乙○○所有之現金1,165 元，得手後欲離去之
    際，為鄰人楊建興發覺，報警而當場查獲甲○○，並在其褲
    袋內起出竊得之上開現金（已發還乙○○）。
二、案經花蓮縣警察局玉里分局報請臺灣花蓮地方法院檢察署檢
    察官偵查起訴及移送併案審理。
    理  由
一、上開事實，業據被告甲○○於本院審理中供承不諱，核與證
    人邱秋香、曾謝玉英、黃碧芬、乙○○、劉健、楊建興、邱
    秀慧、劉生貴於警詢所證述情節相符，並有贓物認領保管單
    2紙、刑案現場測繪圖3份、監視錄影帶翻拍照片13張、現場
    照片20張等在卷可稽，足徵被告之自白與事實相符，堪予採
    信。其前揭竊盜犯行，均堪認定。至檢察官雖認上開事實(二)
    之竊盜犯行，被告係破壞鐵捲門之電動開關為之，故認被告
    係犯刑法第321 條第1項第2款之加重竊盜罪嫌云云，惟已據
    被告堅決否認，辯稱：伊並未破壞該該鐵捲門之電動開關，
    僅以徒手按壓該開關而開啟鐵捲門竊盜等語，查此部分僅有
    被害人曾謝玉英於警詢中之指訴，且被害人並未具體陳述被
    告係以何種方式破壞該鐵捲門開關，復未扣得任何被告持以
    破壞鐵捲門開關之工具，是查無任何補強證據足資佐證被害
    人上開指訴為真，此部分即應為被告有利之認定，認其所犯
    僅為普通竊盜罪，而非加重竊盜罪，附此敘明。
二、按被告行為後，刑法業於95年7月1日修正施行，又行為後法
    律有變更者，適用行為時之法律。但行為後之法律有利於行
    為人者，適用最有利於行為人之法律，修正後刑法第2條第1
    項前段及但書定有明文。查修正後刑法第47條第1 項雖限縮
    過失犯之累犯適用範圍，惟本件被告係故意犯罪，故修正後
    之累犯規定並未較有利於被告；又修正後刑法刪除第56條連
    續犯之規定，然被告先後4 次竊盜犯行，時間緊接，手段相
    同，顯係基於概括犯意反覆為之，應係連續犯，難論以數罪
    併罰，自以修正前之刑法第56條規定較有利於被告。準此，
    綜合比較新舊法適用之結果，以修正前之上開規定較有利於
    被告，故應一體適用修正前之刑法規定對其論處。
三、核被告所為，係犯刑法第320 條第1項之竊盜罪。其先後4次
    犯行，時間緊接，手法相同，觸犯構成要件相同之罪名，顯
    係基於概括犯意反覆為之，應依修正前刑法第56條連續犯之
    規定，論以一罪並加重其刑。檢察官認被告上開事實(二)之竊
    盜犯行，係犯刑法第321 條第1項第2款之加重竊盜罪嫌云云
    ，容有誤會，已如前述，惟起訴之社會基本事實相同，應由
    本院變更法條加以審判。又檢察官雖漏未就移送併案審理部
    分即被告之事實(一)、(三)犯行起訴，惟此二部分與已起訴暨論
    罪科刑之犯罪事實有修正前刑法第56條連續犯之裁判上一罪
    關係，自為起訴效力所及，本院應併予審判，附此敘明。再
    查被告前因犯強盜罪，經臺灣高等法院花蓮分院判處有期徒
    刑2年10月確定，於95年1月28日縮刑期滿執行完畢等情，有
    臺灣高等法院被告前案紀錄表及臺灣花蓮地方法院檢察署刑
    案資料查註紀錄表各1份在卷可稽，其於前案執行完畢後5年
    內，再犯本件有期徒刑以上之罪，為累犯，應依修正前刑法
    第47條之規定加重其刑，並遞加之。爰審酌被告素行不佳，
    竟不知悔悟，再度連續竊盜，破壞社會治安，危害他人財產
    安全，實不宜輕縱，惟念其犯後已坦承犯行，態度良好，及
    徒手竊取之手段尚屬和平，所竊得之財物非鉅等一切情狀，
    量處如主文所示之刑，以資懲儆。
據上論斷，依刑事訴訟法第299條第1項前段、第300條、第273條
之1第1項，刑法第2條第1項前段、第320條第1項、修正前刑法第
56條、第47條，判決如主文。
本案經檢察官李殷財到庭執行職務。
中    華    民    國    95    年    10    月    24    日
                        臺灣花蓮地方法院刑事第二庭
                                    法  官  林韋岑
上列正本證明與原本無異。
如不服本判決，應自收受送達之日起10日內，以書狀敘明理由向
本院提起上訴（應附繕本）。
                                    書記官  張雅雯
中    華    民    國    95    年    10    月    24    日
附錄本案論罪科刑法條：
中華民國刑法第320條第1項：
意圖為自己或第三人不法之所有，而竊取他人之動產者，為竊盜
罪，處5年以下有期徒刑、拘役或500元以下罰金。


司法院資訊處製作；財團法人民間司法改革基金會備份。
